# 积分兑换收入类型区分？

提问人：sturay 时间：2019-09-25 18:03:10
A 公司向客户提供服务取得收入，为了馈赠客户，取得多少服务收入可以对应赠送积分，这个积分可通过加钱的方式购买积分商城里的货物，请问这个积分对应的收入是做服务收入还是销售商品收入？向各位大神求教！

回答人：chenyiwei
这种积分对应的合同价款需予以递延，在客户购买商品（行使优惠购买选择权）时确认收入，此时是作为销售商品的对价的一部分，计入销售商品收入。